# 请教陈版长投合并抵消？

提问人：后来居上 时间：2015-03-31 23:13:55
陈版主你好，A集团下面原有两家子公司B公司、C公司（两家子公司是 2010 年成立的）， 2014 年 11 月 30 日A集团股东会决定将其100%控股的C公司股权划转至B公司名下，并于当日完成了股权变更，B公司取得C公司100%股权的对价为 1000 万，合并日C公司的所有者权益项目如下：实收资本 1000 万、未分配利润 2500 万（合并日至 12 月 31 日实现了净利润 100 万），现在有两个问题想请教下陈老师： 1 、合并日B公司的会计处理如下：DR:长期股权投资 3500 万 CR:银行存款 1000 万 CR:资本公积 2500 万（属于同一控制下合并，应该是按照C公司所有者权益的账面价值作为B公司长投的入账价值，超出付出的对价部分作为资本公积应该没错吧？）
2 、B公司在 14 年底做合并报表时，对于C公司的长投应该怎么编制合并抵消分录呢？
3 、另外想问下陈老师贵所有没有专门编制的合并报表编制相关的资料啊？如果陈老师有出相关方面的资料的话我想买过来学习下

回答人：chenyiwei
期末B公司编制合并报表时的抵销分录很简单：借：资本公积 1000 ，贷：长期股权投资 1000 。因为你的案例背景很简单，C自成立以来即持续被A控制，且此次B收购的是C的 100 ％股权。 本版面上有瑞华版的《企业会计准则第 33 号——合并财务报表（ 2014 年修订）》的实务操作指南可供参考。